臺灣屏東地方法院刑事判決　　　　　　 109年度交訴字第78號
公　訴　人　臺灣屏東地方檢察署檢察官
被　　　告　林玉緞



選任辯護人　陳建宏律師
　　　　　　吳哲華律師
　　　　　　叢琳律師
上列被告因公共危險等案件，經檢察官提起公訴（109 年度調偵
字第275 號），本院判決如下：
    主  文
林玉緞犯過失傷害罪，處拘役伍拾日，如易科罰金，以新臺幣壹
仟元折算壹日；又犯駕駛動力交通工具發生交通事故致人傷害而
逃逸罪，處有期徒刑拾月。
    事  實
一、林玉緞於民國107 年11月19日8 時17分許，駕駛車牌號碼00
    0-0000號自用小客車（下稱本案汽車），沿屏東縣車城鄉保
    新路由北往南方向行駛，行經屏東縣車城鄉保新路與褒忠路
    交岔路口時，原應注意汽車行駛至交岔路口，其行進應遵守
    燈光號誌之指揮，且車輛面對圓形紅燈表示禁止通行，不得
    超越停止線或進入路口，而依當時天候晴、日間自然光線、
    柏油路面乾燥、無缺陷、無障礙物、視距良好等情形，客觀
    上並無不能注意之情事，竟疏於注意及此，即貿然闖越紅燈
    進入路口，適童一軒騎乘車牌號碼000-000 號普通重型機車
    （下稱本案機車），沿屏東縣車城鄉褒忠路由東往西方向行
    駛，原在上開交岔路口旁停等紅燈，見其行向號誌轉為綠燈
    後起駛至該處，為閃避本案汽車致緊急煞車而人車倒地，童
    一軒因而受有左側手肘撕裂傷伴有異物、左側膝部伴有異物
    撕裂傷、左側肩膀挫傷、左側手肘挫傷、右側膝部挫傷、左
    側膝部挫傷、左側手部撕裂傷伴有異物、未明示側性較小腳
    趾撕裂傷伴有異物未伴有趾甲損傷等傷害。詎林玉緞於前開
    事故發生後，應得以預見童一軒為閃避闖紅燈之本案汽車而
    倒地受傷，竟未下車察看童一軒之傷勢、加以即時救護或通
    知救護車送醫，亦未報警、留下姓名或聯絡方式等個人資料
    ，復未停留於現場等候員警處理，即基於肇事逃逸之不確定
    故意，逕行駕駛本案汽車離去而逃逸。嗣員警據報前往現場
    處理，並調閱監視器錄影畫面，而查悉上情。
二、案經童一軒訴由屏東縣政府警察局恆春分局報告臺灣屏東地
    方檢察署檢察官偵查後起訴。
    理  由
壹、程序部分：
一、被告林玉緞（下稱被告）及辯護人固主張證人童一軒、張和
    來於警詢及偵訊之證述、道路交通事故調查表（一）（二）
    、道路交通事故現場圖、肇事現場略圖、屏東縣政府警察局
    恆春分局道路交通事故當事人登記聯單、屏東縣政府警察局
    道路交通事故初步分析研判表、屏東縣政府警察局恆春分局
    車城分駐所疑似道路交通事故肇事逃逸追查表、屏東縣政府
    警察局舉發違反道路交通管理事件通知單、屏東縣政府警察
    局109 年10月29日屏警交字第10936898700 號函、屏東縣政
    府警察局恆春分局109 年11月8 日恆警偵字第10931821800
    號函暨後附職務報告、屏東縣政府警察局恆春分局110 年5
    月19日恆警偵字第11030901800 號函暨後附職務報告、監視
    器翻拍照片9 張上之文字註記等件無證據能力（見本院卷第
    70、77至79、152 至153 、217 、248 至256 頁），惟本院
    並未引用上開證據作為認定被告所為犯行之證據，自毋庸贅
    論其證據能力之有無。
二、按被告以外之人於審判外之陳述，雖不符刑事訴訟法第159
    條之1 至第159 條之4 之規定，而經當事人於審判程序同意
    作為證據，法院審酌該言詞陳述或書面陳述作成時之情況，
    認為適當者，亦得為證據。當事人、代理人或辯護人於法院
    調查證據時，知有刑事訴訟法第159 條第1 項不得為證據之
    情形，而未於言詞辯論終結前聲明異議者，視為有前項之同
    意，刑事訴訟法第159 條之5 定有明文。除上開有爭執部分
    外，本判決其餘所引用被告以外之人於審判外作成之供述證
    據，雖屬傳聞證據，惟公訴人、被告及其辯護人於本院準備
    程序、審判期日均未對證據能力有所爭執（頁數同前），亦
    未於言詞辯論終結前聲明異議，本院審酌上開證據資料製作
    時之情況，尚無違法不當及證明力明顯過低之瑕疵，以之作
    為證據應屬適當，故認前揭證據資料均有證據能力。
三、至除上開有爭執部分外，本院其餘所引用卷內非供述證據之
    證據能力部分，並無證據證明係公務員違背法定程序所取得
    ，且當事人、辯護人於本院亦均未主張排除下列非供述證據
    之證據能力（頁數同前），且迄本院言詞辯論終結前均未表
    示異議，本院審酌前揭非供述證據並非公務員違背法定程序
    所取得，亦無顯有不可信之情況，依刑事訴訟法第158 條之
    4 反面解釋及第159 條之4 之規定，應認均有證據能力，併
    此說明。
貳、認定犯罪事實所憑之證據及理由：
    訊據被告固坦承於107 年11月19日7 至8 時許曾駕駛本案汽
    車沿保新路由北往南方向行駛並經過保新路與褒忠路路口及
    省北路二段與埔墘路口，及不爭執告訴人童一軒於同日8 時
    17分許騎乘本案機車於前揭路段人車倒地，致受有上開傷害
    之事實（見本院卷第69、71頁），然矢口否認涉有過失傷害
    及肇事逃逸之犯行，辯稱：我沒有闖紅燈，我是綠燈通過保
    新路與褒忠路路口，我也沒看到告訴人的本案機車摔倒，沒
    聽見喇叭聲，我當時是要去屏東林務局恆春工作站上班，我
    不能確定事發路口監視器影像的白色車子是不是本案汽車云
    云（見本院卷第69、256 至262 頁）。被告之辯護人為被告
    辯稱：保新路與褒忠路路口之監視器影像並無拍攝到闖紅燈
    之肇事白色汽車車牌號碼，並無證據證明該白色汽車即為本
    案汽車，又本案汽車固於事發時間後出現在案發現場之下一
    路口即省北路二段與埔墘路口，然並無法證明前揭事發路口
    之肇事白色汽車與本案汽車為同一，且依Google地圖所示，
    事故路口往南方向有一岔路，無法排除該肇事白色汽車在穿
    越事發路口後，係往岔路行駛。又事發路口之監視器並未拍
    攝到告訴人倒地之影像，無法證明告訴人係因肇事白色汽車
    闖紅燈才緊急煞車跌倒。肇事逃逸部分，被告確實不知告訴
    人之本案機車有倒地之情，且本案汽車有高額保險，告訴人
    應無動機逃離現場，並無肇事逃逸之犯意云云（見本院卷第
    264 至266 頁）。經查：
一、被告曾於107 年11月19日7 至8 時許駕駛本案汽車沿保新路
    由北往南方向行駛並經過保新路與褒忠路路口，且告訴人於
    同日8 時17分許，騎乘本案機車沿屏東縣車城鄉褒忠路由東
    往西方向行駛，而在上開交岔路口旁停等紅燈，見其行向號
    誌轉為綠燈後起駛至該路口，告訴人在該處人車倒地，致告
    訴人受有如上所示之傷害之情，業據被告坦承在卷（頁數同
    前），核與證人即告訴人童一軒、證人即到場處理之員警賴
    怡秀於本院審理中具結證述之內容相符（見本院卷第219 至
    247 頁），並有監視器翻拍照片9 張、告訴人傷勢照片4 張
    、告訴人之衛生福利部恆春旅遊醫院診斷證明書1 份、車輛
    詳細資料報表2 份、證號查詢汽車、機車駕駛人資料各1 份
    、蒐證照片19張附卷可稽（見偵卷第33至47、69至75、79至
    97頁），並經本院當庭勘驗前開路口、省北路二段與埔墘路
    口監視器錄影檔案屬實，製有如附表編號一至三即附件一至
    三所示之本院110 年2 月23日勘驗筆錄存卷為憑（見本院卷
    第151 至152 、157 至166 頁），此部分事實足堪認定。
二、事發時於保新路與褒忠路路口闖紅燈之白色汽車即為本案汽
    車：
㈠、關於本案監視器影像之來源乙情，業經證人賴怡秀於本院審
    理中證稱：我是本案承辦員警，事發之保新路與褒忠路路口
    我是調取民間監視器，有拍到告訴人在路口停等紅燈，綠燈
    時出發，有1 台白車經過保新路，我再調下一個路口即省北
    路二段（保新路與省北路二段均為台26線）與埔墘路口之公
    家監視器，從事發路口到省北路二段與埔墘路口開車大約1
    、2 分鐘，我就以這段時間來篩選。這兩個監視器有時間誤
    差的情形，事發路口之監視器慢實際時間1 分45秒（附表編
    號一及二部分）、省北路二段與埔墘路口之監視器比實際時
    間慢5 分8 秒（附表編號三部分），我是調取監視器時以手
    機標準時間對照監視器畫面時間計算得知等語明確（見本院
    卷第238 至244 頁），經本院當庭勘驗事發前後保新路與褒
    忠路路口及省北路二段與埔墘路口監視器錄影檔案（結果如
    附表編號一至三即附件一至三所示），並參以該等錄影畫面
    截圖及證人前揭證言，可見告訴人騎乘之本案機車於107 年
    11月19日8 時17分37秒許自褒忠路進入保新路口並偏左行駛
    ，此時告訴人之行向為綠燈，而於同日8 時17分45至48秒許
    ，一輛白色小客車（下稱A 車）闖越紅燈進入保新路與褒忠
    路口，由北往南方向沿保新路行駛，嗣於同日8 時18分11秒
    至8 時18分16秒許，本案汽車由北往南方向通過省北路二段
    與埔墘路口，此與告訴人於本院審理中證稱：我當時要從褒
    忠路跨越台26線至對向岔路，我到台26線後要往左偏才能到
    該岔路，我是綠燈直行，A 車沿台26線由北往南方向行駛，
    在事發路口闖紅燈等語（見本院第219 至225 頁）、及被告
    於本院審理中自陳：我當日係沿台26線由北往南行駛，如果
    監視器有拍攝到車牌號碼就是我的車等語（見本院卷第261
    至262 頁）均相符，足見A 車於案發當日8 時17分45至48秒
    許闖越紅燈進入保新路與褒忠路口，由北往南方向沿台26線
    行駛，而於同日8 時18分11秒至8 時18分16秒許，被告駕駛
    本案汽車由北往南方向通過事發路口之下一路口即省北路二
    段與埔墘路口之事實。
㈡、就A 車與本案汽車之同一性此節，業經證人賴怡秀於本院審
    理中證述：因為告訴人說肇事的是白色汽車，我就調取事發
    路口及下一路口（省北路二段及埔墘路口）之監視器來對照
    ，從事發路口到省北路二段與埔墘路口開車大約1 、2 分鐘
    ，我就以這段時間來篩選，因為這段時間經過省北路二段及
    埔墘路口之白車不只1 台，我有請告訴人到派出所看監視器
    ，他有指認本案汽車。我自己看也覺得本案汽車與A 車外型
    最相似，就是馬自達，車子前面水箱護罩的特徵很像，其他
    白車外觀落差蠻大的，兩個路口相距約300 公尺，A 車出現
    在事發路口與本案汽車出現在下一路口之時間約相距23秒，
    因為該路口很好開，是有可能在23秒內抵達的等語明確（見
    本院卷第238 至247 頁），雖告訴人童一軒於本院審理中否
    認有指認本案汽車，並證稱：警察有給我看下一個路口的監
    視器，但該段時間不只1 台白車，我無法確定是哪一台，我
    只有跟警察說我覺得哪一台比較像，我有看過本案汽車的影
    像，但我沒有跟警察確認是這台等語（見本院卷第234 至23
    6 頁），然依告訴人童一軒之證述，其確有向警察表明哪台
    汽車與肇事之A 車較為相像，衡情應係證人賴怡秀與童一軒
    就「指認」之定義認知有落差所致，尚無從據此認證人賴怡
    秀之證詞與告訴人所述不符。況依證人賴怡秀證述，其自行
    觀看監視器畫面，亦認為A 車與本案汽車之外觀極為相似，
    衡以證人賴怡秀係執行公務之公務員，其立場應為公正客觀
    ，且與被告間並無任何糾紛存在，故其證述之內容應堪以採
    信。又觀諸前揭路口監視器畫面截圖中之A 車、本案汽車影
    像及被告提出之本案汽車照片（見偵卷第35至39、137 至13
    9 頁），本案汽車與A 車之車頭水箱護罩均為半圓形弧狀，
    且均為4 門房車，外觀、顏色、車形均極為相似，益徵證人
    賴怡秀前揭判斷實屬有據。況依如附表編號一至三之勘驗筆
    錄所示，A 車通過事發路口後沿台26線往南行駛，本案汽車
    於事發後23秒即出現在下一路口（省北路二段與埔墘路口）
    ，證人賴怡秀亦證稱上開二路口有可能在23秒內抵達等語，
    是依A 車與本案汽車之行向、出現於監視器之時間等節觀之
    ，當可判斷A 車即為本案汽車無誤。綜上，依監視器畫面中
    A 車與本案汽車之外型、行向、出現時間等節綜合判斷，A
    車即為本案汽車此節，應可認定。
三、被告對本案車禍之發生確有過失，並與告訴人之受傷結果有
    因果關係：
㈠、證人即告訴人童一軒於本院審理中具結證稱：我當時要從褒
    忠路跨越台26線至對向岔路，我到台26線後要往左偏才能到
    該岔路，我是綠燈直行，我的速度不快，我過了台26線中線
    到分隔道的位置才發現右側有一台白色轎車駛來，我當下覺
    得該車速度蠻快、且沒有要停紅燈的意思，我才緊急煞車並
    按喇叭示警，我如果沒有急煞會被撞上，我急煞時機車就重
    心不穩往左側倒地，我有稍微被自己的機車壓住，我把車扶
    起來後就看到該車開走了，該車是闖紅燈等語（見本院卷第
    219 至232 頁）。又告訴人確實係綠燈行駛，本案汽車（A
    車）為闖紅燈此節，業經本院勘驗如前，此有如附表編號一
    即附件一所示之勘驗筆錄附卷可參（頁數同前）。綜觀告訴
    人證述及本院勘驗筆錄，可判斷被告於前開時間駕駛本案汽
    車行經保新路與褒忠路路口時，確實有闖越紅燈之行為無誤
    。
㈡、按駕駛人駕駛汽車，應遵守道路交通標誌、標線、號誌之指
    示；又汽車行駛至交岔路口應遵守燈光號誌，道路交通安全
    規則第90條第1 項、第102 條第1 項第1 款分別定有明文。
    查保新路與褒忠路之交岔路口設有燈光號誌，有前引如附表
    編號一即附件一所示之勘驗筆錄及現場照片在卷可憑（見偵
    卷第79至83頁，本院卷第151 、163 至166 頁），則被告於
    事故發生當時既欲進入保新路與褒忠路之交岔路口沿保新路
    往南行駛，揆諸前引交通規則之規定，被告自應在該交岔路
    口停等，嗣保新路轉為綠燈號誌後，始得起駛直行，不得闖
    越紅燈行駛。被告考領有普通小型車駕駛執照，有公路監理
    電子閘門證號查詢汽車駕駛人資料在卷可查（見偵卷第71頁
    ），對於前開道路交通安全規則之規定自當熟稔，不能推諉
    稱其不知。而本件車禍發生當時天候為晴，光線狀況屬日間
    有自然光線，道路路面以柏油舖裝、乾燥無缺陷、無障礙物
    ，視距良好等情，業經證人賴怡秀於本院審理中證述明確（
    見本院卷第245 頁），並有監視器翻拍照片附卷可證（見偵
    卷第33至35頁），是客觀上並無不能注意之情形。詎被告貪
    圖一時之快，貿然闖越保新路行向之紅燈號誌而進入保新路
    與褒忠路交岔路口，並繼續沿保新路往南行駛，以致告訴人
    見狀煞避不及，人車倒地而受傷，其就本件車禍之發生自有
    過失。而告訴人確係為閃避本案汽車以致緊急剎車倒地並受
    有如事實欄所示之傷害，業據告訴人陳述如前，是告訴人所
    受傷害與被告違規駕駛之過失行為間，確有相當因果關係。
    又交通部公路總局車輛行車事故鑑定覆議會亦認定AVV-9285
    車輛（即本案被告）行經號誌管制路口時，未依號誌指示行
    駛（闖紅燈），為肇事原因，有前揭鑑定覆議會0000000 案
    覆議意見書附卷可參（見偵卷第171 至173 頁），此與本院
    之認定結果相符。綜上所述，被告本案過失傷害之犯行堪予
    認定。
四、被告明知肇事及可得而知告訴人受傷而離開現場：
㈠、按判斷汽車駕駛人有無逃逸之故意，應就客觀事實判斷，如
    駕駛人對於危險之發生有所認識，明知已發生車禍，或知悉
    車禍有使人受傷害或死亡之可能，竟未下車察看，仍駕車離
    去，即可認定有肇事逃逸之犯意，亦即對於駕駛動力交通工
    具肇事致人死傷之事實，駕駛人已有所認識，並進而決意擅
    自逃離肇事現場之主觀心態，具有此項故意之犯意，即符合
    肇事逃逸罪之構成要件。又此項故意之犯罪型態，包括確定
    （直接）故意與不確定（間接）故意，所謂確定故意，係指
    駕車肇事因而已知悉發生使人受傷或死亡之結果，如仍決意
    駕車逃離現場，即係確定故意，而不確定故意，係指駕車肇
    事因而預見發生使人受傷害或死亡之結果，縱令有人死傷亦
    無所謂，仍決意駕車逃逸，即足當之。
㈡、告訴人於本院審理中證述：我緊急煞車時有按喇叭示警，我
    人車倒地的地方是本案汽車行進方向的左側，我印象中跟本
    案汽車蠻接近的，因為我人已經過分隔島的中線，幾乎就在
    保新路南向內側車道上，我摔車時本案汽車還沒開來，我是
    倒地後被告才從我前面行駛過去，我起來以後往被告的行進
    方向看，從車尾看她好像有放慢速度但沒有停下來，印象中
    煞車尾燈有亮等語（見本院卷第224 至228 、233 至234 頁
    ），另告訴人與被告原素不相識，僅偶然發生車禍，告訴人
    就本案亦未請求高額賠償，當無甘冒涉犯偽證罪之風險而蓄
    意構陷被告之理，堪認告訴人上開證述係與事實相符，則依
    告訴人前揭證述，告訴人係在本案汽車駛來前已倒地並有按
    鳴喇叭示警，衡情被告應可注意到告訴人人車倒地乙情，而
    騎乘機車之人因急煞打滑導致人車倒地滑行，造成身體與柏
    油路面高速接觸摩擦，輕則外傷，重則骨折，事所常見，被
    告為具有通常智識程度及生活與駕駛經驗之成年人，自無不
    知之理。故被告可預見告訴人受傷之事實，應可認定。
㈢、又被告領有普通小型車駕照乙情，業如前述，被告亦於本院
    審理中自陳：本案汽車都是我在駕駛，我都開車上班等語（
    見本院卷第256 至258 頁），可見被告具有相當之駕駛經驗
    ，對於車禍肇事判斷能力應有一般水準。況被告先有闖越紅
    燈之違規行為，業如前述，依其駕駛經驗，當可判斷告訴人
    在其車前煞車摔倒係為閃避被告，而與其駕駛行為有關，被
    告自無不知肇事之理。依上，被告在前開交岔路口闖越紅燈
    進入路口後，見告訴人從交岔路口另一方向行駛至該交岔路
    口並倒地，被告顯可自駕駛經驗認知到告訴人是為閃避由自
    己駕駛闖越紅燈之車輛而煞車滑倒。故被告主觀上既可得知
    告訴人騎乘機車摔倒之交通事故與自己之駕駛行為有關聯，
    卻仍駕駛車輛離開現場，此有前述如附表編號一至三所示之
    本院勘驗筆錄在卷可證，堪認被告已預見因其駕駛行為發生
    交通事故，並致有人受傷之結果，卻仍離開現場，足認被告
    有肇事逃逸之不確定故意甚明。
五、被告與辯護人所辯不可採之說明：
㈠、被告雖辯稱伊沒有闖越紅燈之行為，伊沒看到告訴人人車倒
    地及未聽到喇叭聲云云，然上開事實業經本院參酌本案證據
    ，認定如前，被告此部分辯詞，並非可採。
㈡、辯護人固為被告辯稱：單從附表編號一至三即附件一至三所
    示之勘驗筆錄無從證明A 車即為本案汽車，本案交岔路口往
    南沿保新路行駛，在省北路二段及埔墘路口前有另一岔路，
    A 車極有可能是往此岔路行駛，而未至省北路二段及埔墘路
    口云云，並提出Google地圖為證（見偵卷第135 頁），然依
    上開地圖所示，該岔路距離事發路口之距離極近，若肇事之
    A 車係往該岔路行駛，告訴人應可察覺，然告訴人於本院審
    理中證述：我摔車後站起來遠遠看到肇事車輛，那台車還是
    行駛在台26線（即保新路與省北路二段）上等語（見本院卷
    第236 頁），足見肇事之A 車於事發後係沿台26線往南行駛
    ，並無辯護人所稱之往岔路行駛之情，辯護人此部分辯詞，
    純屬臆測並與客觀事實不符，不足採信。又辯護人辯稱依省
    北路二段及埔墘路口之監視器畫面所示，被告於事故發生前
    之107 年11月19日8 時13分8 秒前業已行經該路口，而保新
    路與褒忠路監視器所示之事故時間為同日8 時16分2 秒許，
    ，不可能與告訴人發生車禍云云，然就前開監視器與實際時
    間有所落差此節（實際時間如附表所示），業經證人賴怡秀
    證述如前（見本院卷第244 頁），是辯護人此部分辯解，容
    有誤會。
㈢、辯護人又為被告主張事發路口監視器並未拍到告訴人摔車之
    畫面，且從勘驗筆錄截圖並未看到本案機車有煞車燈亮起之
    情形，難認告訴人有急煞之情形，事發路口亦有砂石在地上
    ，告訴人之本案機車並未進行日常保養，有可能是因為碰到
    地上沙子而滑倒，無從證明告訴人摔車與被告有關云云，然
    事發路口之監視器因角度問題，未拍攝到告訴人摔車之畫面
    ，有附表編號一即附件一所示之勘驗筆錄附卷可參（頁數同
    前），顯見告訴人係於該攝影機可拍攝之範圍外急煞摔倒，
    則該部分勘驗筆錄截圖未能看到本案機車煞車燈亮起之畫面
    ，自屬正常。又告訴人就本案車禍發生之原因及經過，已於
    本院審理中具結指證明確，況告訴人並無陷害被告之動機等
    情，業如前述，且被告確實於事發時有闖越紅燈之行為，業
    經本院認定如前，衡情相較於路上有砂石、本案機車未保養
    等因素，告訴人為閃避闖紅燈之本案汽車而急煞之摔車原因
    ，顯然較合常理，辯護人空言主張告訴人係因砂石或機車疏
    於保養而自摔云云，難認可採。
㈣、至於辯護人為被告辯稱本案汽車與本案機車未發生碰撞，被
    告不知肇事，況本案汽車有高額保險，被告沒必要逃離現場
    云云，然本院前已說明被告得以從其闖越紅燈後，告訴人即
    在其車前摔倒並按喇叭示警之情節預見車禍發生可能有人受
    傷、且與自己有關，卻仍離開現場，已足認其有肇事逃逸之
    不確定故意。又即便本案汽車確實有保險，被告亦有可能因
    為當下慌張、趕時間、逃避事實等種種內心想法而逃離現場
    ，辯護人此部分主張尚無從為有利被告之認定。
六、綜上，被告前開否認犯行所辯，顯係臨訟卸責之詞，殊無可
    採。本案事證明確，被告過失傷害及肇事致人傷害而逃逸犯
    行洵堪認定，應依法論科。
參、論罪科刑：
一、新舊法比較：
㈠、按行為後法律有變更者，適用行為時之法律，但行為後之法
    律有利於行為人者，適用最有利於行為人之法律，刑法第2
    條第1 項定有明文。查被告行為後，刑法第284 條第1 項前
    段之規定業於108 年5 月29日經修正公布，並自同月31日起
    生效施行。查修正前刑法第284 條第1 項前段規定：「因過
    失傷害人者，處6 月以下有期徒刑、拘役或5 百元以下罰金
    」；修正後規定則為：「因過失傷害人者，處1 年以下有期
    徒刑、拘役或10萬元以下罰金」。比較修正前後之規定，修
    正後該條項規定之有期徒刑刑度由6 月以下提高至1 年以下
    ，且提高罰金刑之法定刑度，故修正後之規定對被告並非較
    為有利，依刑法第2 條第1 項前段之規定，應適用行為時即
    修正前刑法第284 條第1 項前段規定。
㈡、又被告行為後，刑法第185 條之4 的規定，已於110 年5 月
    28日修正公布，並於同年月30日生效施行，該規定修正前的
    內容為：「駕駛動力交通工具肇事，致人死傷而逃逸者，處
    1 年以上7 年以下有期徒刑」，修正後則為：「駕駛動力交
    通工具發生交通事故，致人傷害而逃逸者，處6 月以上5 年
    以下有期徒刑；致人於死或重傷而逃逸者，處1 年以上7 年
    以下有期徒刑。犯前項之罪，駕駛人於發生交通事故致人死
    傷係無過失者，減輕或免除其刑」，因此，依修正前的規定
    ，不分行為人的犯罪情節輕重，其法定刑一律為：「1 年以
    上7 年以下有期徒刑」，修正後則按犯罪情節輕重，如行為
    人致人受一般傷害而逃逸者，其法定刑為：「6 月以上5 年
    以下有期徒刑」，若行為人致人於死或重傷而逃逸者，其法
    定刑方為修正前之：「1 年以上7 年以下有期徒刑」，且行
    為人於發生交通事故致人死傷為無過失時，並可減輕或免除
    其刑。經比較新舊法的結果，修正後的規定降低部分犯罪情
    狀的法定刑，且增加減輕或免除其刑的規定，顯然對被告較
    為有利，依刑法第2 條第1 項但書規定，本件肇事逃逸部分
    應適用修正後刑法第185 條之4 的規定。
二、核被告所為，係犯修正前刑法第284 條第1 項前段之過失傷
    害罪及修正後刑法第185 條之4 第1 項前段之肇事致人傷害
    逃逸罪。又本件交通事故之發生，乃肇因被告未注意燈光號
    誌，闖越紅燈而貿然進入路口，被告之過失責任甚為明確，
    自無修正後刑法第185 條之4 第2 項可減免其刑規定之適用
    。被告所犯上開2 罪，罪名各別，行為互殊，應予分別論處
    。
三、爰以行為人之責任為基礎，審酌被告疏未注意汽車行駛至交
    岔路口，其行進應遵守燈光號誌之指示，竟闖越紅燈而導致
    交通事故致告訴人受傷後逃逸，置傷者於不顧，所為實屬不
    該，犯後又否認犯行，且未能與告訴人達成和解，犯罪所生
    危害非輕，復兼衡被告並無前科，素行尚可，此有臺灣高等
    法院被告前案紀錄表附卷可稽（見本院卷第277 頁）、告訴
    人所受傷勢尚非嚴重，以及被告自述高中畢業之教育程度、
    案發時在屏東林區管理處恆春工作站工作、目前已退休、已
    婚、子女均成年之家庭生活狀況（見本院卷第262 至263 頁
    ）等一切情狀，分別量處如主文所示之刑，並就過失傷害罪
    部分諭知易科罰金之折算標準。至檢察官雖就被告犯肇事逃
    逸罪部分求處有期徒刑1 年，然本院認為依前述量刑事由觀
    之，主文所示之宣告刑已可收懲戒之效，且與被告之罪責相
    當，是檢察官前揭求刑略嫌過重，附此敘明。
據上論斷，應依刑事訴訟法第299 條第1 項前段，刑法第2 條第
1 項、第185 條之4 第1 項前段、第284 條第1 項前段（修正前
）、第41條第1 項前段、第50條第1 項第1 款，刑法施行法第1
條之1 第1 項、第2 項前段，判決如主文。
本案經檢察官李忠勲提起公訴，檢察官周亞蒨、王雪鴻到庭執行
職務。
中    華    民    國   110    年    11    月    4     日
                  刑事第三庭   審判長法  官  鍾佩真
                                     法  官  楊子龍
                                     法  官  張瑞德
以上正本證明與原本無異。
如不服本判決應於收受判決後20日內向本院提出上訴書狀，並應
敘述具體理由；其未敘述上訴理由者，應於上訴期間屆滿後20日
內向本院補提理由書（均須按他造當事人之人數附繕本）「切勿
逕送上級法院」。
中    華    民    國  110     年    11    月    4    日
                                     書記官  李佩玲
附表：相關路口監視器勘驗筆錄（見本院卷第151 至152 、157
      至166 頁）
┌───────────────────────────┐
│一、勘驗檔案名稱：「00000000_201755」，勘驗內容如下： │
│畫面右下角機車騎士（即告訴人）於監視器時間107 年11月19│
│日8 時14分59秒至8 時15分51秒間（實際時間為8 時15分44秒│
│至8 時17分36秒），於影片所示之路口停等紅燈，監視器時間│
│同日8 時15分57秒許（實際時間為8 時17分37秒），機車騎士│
│前方之號誌轉為綠燈，機車騎士便向前行駛並左轉，而於同日│
│8 時16分許（實際時間為8 時17分45秒），一輛白色自用小客│
│車闖紅燈橫越該路口往畫面左側行駛，兩車均消失於監視器畫│
│面左側。其餘詳如附件一所示。                          │
├───────────────────────────┤
│二、勘驗檔案名稱：「00000000_201052」，勘驗內容如下： │
│監視器時間107 年11月19日8 時16分3 秒許（實際時間為8 時│
│17分48秒），有一台白色自用小客車從監視器左上格畫面之道│
│路（保新路）往左上方行駛。其餘詳如附件二所示。        │
├───────────────────────────┤
│三、勘驗檔案名稱：「00000000_144619」，勘驗內容如下： │
│於監視器畫面107 年11月19日8 時13分3 秒至8 秒許（實際時│
│間為8 時18分11秒至8 時18分16秒），有一台白色自用小客車│
│通過監視器所示路口（應為省北路二段及埔墘路），從中間下│
│方之攝影之監視器可看出該車車尾車牌號碼為000-0000號。其│
│餘詳如附件三所示。                                    │
└───────────────────────────┘
附錄本案論罪科刑法條：
修正前中華民國刑法第284條第1項
因過失傷害人者，處6月以下有期徒刑、拘役或5百元以下罰金，
致重傷者，處1年以下有期徒刑、拘役或5百元以下罰金。
110年5月28日修正公布之刑法第185條之4
駕駛動力交通工具發生交通事故，致人傷害而逃逸者，處6月以
上5年以下有期徒刑；致人於死或重傷而逃逸者，處1年以上7年
以下有期徒刑。
犯前項之罪，駕駛人於發生交通事故致人死傷係無過失者，減輕
或免除其刑。